臺灣屏東地方法院刑事判決　　　　　　　100年度訴字第997號
公　訴　人　臺灣屏東地方法院檢察署檢察官
被　　　告　謝文章
上列被告因違反毒品危害防制條例案件，經檢察官提起公訴（10
0 年毒偵字第1441號），本院合議庭裁定由受命法官獨任進行簡
式審判程序，判決如下：
    主  文
謝文章施用第一級毒品，累犯，處有期徒拾月，扣案之第一級毒
品海洛因殘渣袋參包沒收銷燬，扣案之針筒壹支沒收；又施用第
二級毒品，累犯，處有期徒刑陸月。應執行有期徒刑壹年貳月，
扣案之第一級毒品海洛因殘渣袋參包沒收銷燬；扣案之針筒壹支
沒收。
    事  實
一、謝文章前因施用毒品案件，經本院裁定送觀察、勒戒及強制
    戒治期滿後，於民國96年6月13日執行完畢釋放。又於上開
    觀察、勒戒執行完畢釋放後5年內，復因施用毒品案件，經
    本院判處有期徒刑4 月確定。嗣同因施用毒品及傷害等案件
    ，經法院分別判處有期徒刑8 月、4 月、7 月，並定應執行
    刑1 年3 月確定，甫於100 年2 月16日縮刑期滿執行完畢。
    猶不知悔改，仍分別基於施用第一級毒品海洛因第二級毒品
    甲基安非他命之犯意，於下列時間分別為下列行為：
 (一) 基於施用第一級毒品海洛因之犯意，於100 年6 月27日某時
    ，在其位於屏東縣枋寮鄉○○路148 號之住處內，以將海洛
    因摻水置於針筒內注射之方式，施用第一級毒品海洛因1 次
    。
 (二) 旋復基於施用第二級毒品甲基安非他命之犯意，於同日某時
    許，在其上開住處內，以玻璃球燒烤吸食之方式，而施用第
    二級毒品甲基安非他命1 次。嗣於100 年6 月28日7 時5分
    許，為警持本院所核發之搜索票至其住處搜索，扣得海洛因
    殘渣袋3 包及已使用注射針筒1 支，又經警採集其尿液送驗
    結果呈嗎啡、可待因及甲基安非他命之陽性反應，始悉上情
    。
二、案經屏東縣政府警察局枋寮分局報告臺灣屏東地方法院檢察
    署檢察官偵查起訴。
    理  由
一、本件被告謝文章所犯為死刑、無期徒刑或最輕本刑為3年以
    上有期徒刑以外之罪，其於準備程序中就被訴事實為有罪之
    陳述，經法官告知簡式審判程序之旨，並聽取公訴人及被告
    之意見後，依刑事訴訟法第273條之1第1項規定，裁定由受
    命法官獨任進行簡式審判程序。
二、上開犯罪事實，業據被告於本院審理時坦承不諱，且其於10
    0 年6 月28日為警查獲時所採驗之尿液，經送往正修科技大
    學超微量研究科技中心以GC/MS 方法（氣相層析質譜儀法）
    檢驗，其結果確呈第一級毒品海洛因代謝後嗎啡、可待因之
    陽性反應及第二級毒品甲基安非他命之陽性反應，此有該中
    心100 年7 月14日尿液檢驗報告1 紙附卷可稽（參偵卷第14
    頁）；又被告於上開時、地，為警扣得之白色粉末殘渣袋3
    包，經警以篩檢試劑檢測結果，亦含第一級毒品海洛因之成
    分，有屏東縣警察局枋寮分局查獲毒品（殘渣袋）初步檢驗
    報告單在卷可按（參警卷第31頁），此外，復有扣案已使用
    過之注射針筒1 支、屏東縣政府警察局屏東分局搜索扣押筆
    錄、扣押物品目錄表、尿液採證檢驗對照表及現場照片6 張
    （見警卷第14、18、20、22、26頁）在卷可資佐證，足認被
    告上開自白，均核與事實相符，洵堪採為論罪科刑之依據。
三、查本件被告已非「初犯」或「5 年後再犯」之施用毒品情形
    ，業經事實欄載明綦詳，有前臺灣高等法院被告前案紀錄表
    （參本院卷第7 頁）存卷可考，自應依毒品危害防制條例第
    23 條 第2 項逕行追訴（最高法院97年度第5 次刑事庭會議
    決議參照）。按海洛因與甲基安非他命分別係屬毒品危害防
    制條例第2 條第2 項第1 、2 款所稱之第一級毒品及第二級
    毒品，依法均不得施用。故核被告所為，分別係犯毒品危害
    防制條例第10條第1 項之施用第一級毒品罪及同條第2 項之
    施用第二級毒品罪。其持有海洛因及甲基安非他命後，進而
    施用，其持有之低度行為應分別被其施用海洛因及甲基安非
    他命之高度行為所吸收，均不另論罪。又被告所犯上開二罪
    ，犯意各別，行為互殊，應予分論併罰。另被告因施用毒品
    案件及傷害，經本院判處應執行有期徒刑1 年3 月確定，於
    100 年2 月16日縮刑期滿執行完畢等情，有上開臺灣高等法
    院被告前案紀錄表附卷可查，其於前開有期徒刑執行完畢後
    5 年內，故意再犯本件有期徒刑以上之罪，均為累犯，均應
    依刑法第47條第1 項之規定加重其刑。爰審酌被告前已因施
    用毒品案件經觀察勒戒後，本應徹底戒除毒癮，不料其竟仍
    繼續施用、持有毒品，且於施用第二級毒品先經本院判處有
    期徒刑4 月並易科罰金執行完畢，復同因施用第一級、第二
    級毒品經本院8 月、4 月確定後，竟再犯本件犯行，均如前
    述，顯見其並無戒除毒害之決心，本不宜寬貸，惟念其於本
    院審理時終坦承犯行，且施用第一級及第二級毒品乃自戕一
    己之身體健康，並具有病患性人格之特質，其行為本身對社
    會所造成之危害並非直接、鉅大，參酌其前竊盜經本院判刑
    之素行不良紀錄等一切情狀，分別量處如主文所示之刑，並
    定其應執行刑，以示懲儆。
五、扣案之白色粉末殘渣袋3包，經檢驗結果，確含第一級毒品
    海洛因之成分業如上述，客觀上無法析離，應視同毒品依毒
    品危害防制條例第18條第1 項前段規定於被告所犯持有第一
    級毒品罪名項下宣告沒收銷燬，而扣案已使用之注射針筒1
    支，為被告於警詢時坦承為其所有且用以供其犯本件施用第
    一級毒品海洛因之用，應依刑法第38條第1 項第2 款規定，
    同於被告所犯持有第一級毒品罪名項下宣告沒收。
據上論斷，應依刑事訴訟法第273 條之1 第1 項、第284 條之1
、第299條第1項前段，毒品危害防制條例第10條第1項、第2項、
第18條第1 項前段，刑法第11條、第47條第1 項、第38條第1 項
第2款、第51條第5 款，判決如主文。
本案經檢察官許英輝到庭執行職務。
中    華    民    國   100    年    10    月    13    日
                  刑事第四庭    法  官   潘怡珍
附錄本件論罪科刑法條：
毒品危害防制條例第10條第1項、第2項
以上正本證明與原本無異。
如不服本判決應於收受判決後10日內向本院提出上訴書狀，並
應敘述具體理由；其未敘述上訴理由者，應於上訴期間屆滿後
20日內向本院補提理由書（均須按他造當事人之人數附繕本）
「切勿逕送上級法院」。
中    華    民    國   100    年    10    月    13    日
                                書記官  黃麗燕